【裁判字號】    98,消債更,51
【裁判日期】    990127
【裁判案由】    更生事件
【裁判全文】
臺灣雲林地方法院民事裁定            98年度消債更字第51號
債  務  人  甲○○
上列債務人聲請消費者債務清理（更生）事件，本院裁定如下：
    主  文
債務人甲○○自中華民國九十九年一月二十七日上午十一時起開
始更生程序。
繼續保全處分之聲請駁回。
命司法事務官進行更生程序。
    理  由
一、按債務人不能清償債務或有不能清償之虞者，得依本條例所
    定更生或清算程序，清理其債務。又法院開始更生程序之裁
    定，應載明其年、月、日、時，並即時發生效力，消費者債
    務清理條例第3 條及第45條第1 項定有明文。
二、本件債務人主張：其有不能清償債務情事，前已提出債權人
    清冊，以書面向最大債權金融機構安泰商業銀行請求共同協
    商債務清償方案，協商成立，自95年07月起分120 期於每月
    10日清償新台幣（下同）22,635元，債務人以前在萬有紙廠
    股份有限公司（下稱萬有公司）工作，96年度尚有薪資所得
    327968元，勉強尚能支應，97年薪資所得減至256560元，繳
    至97年05月因無法支持而毀諾，其後因萬有公司97年11月30
    日破產而離職，有一段時間無固定收入，自98年7 月起在金
    保交通公司任收貨員，每月收入僅16,000元，尚須扶養父、
    母（由債務人與弟、妹三人各負擔1/3 ）、一子一女及其本
    人、配偶，確屬捉襟見肘，顯屬有不可歸責於己之事由，致
    履行困難，且其無擔保或無優先權之債務總額未逾1200萬元
    ，復未經法院裁定開始清算程序或宣告破產，爰向本院聲請
    更生等語，並就前經裁准對債務人之財產為保全處分，聲請
    繼續保全處分。
三、經查：債務人所主張之上開事實，業據其提出財產狀況說明
    書、聯徵報告－債務清理條例前置協商專用債權人清冊、萬
    有公司薪資單、銀行存摺、土地登記謄本、債務人子女就讀
    北港國中收費單、96年度地價稅繳款書、離職證明書、全戶
    戶籍謄本、95年度銀行公會協商無擔保債務協議書、財政部
    中區國稅局財產歸屬資料清單、95、96及97年度綜合所得稅
    各類所得資料清單、96年度綜合所得稅納稅證明書、勞工保
    險被保險人投保資料表、郵局存摺等原本或影本為證。
四、本院考量債務人對金融機構所負無擔保債務總額約205 萬元
    ，而債務人以前在萬有公司工作，因萬有公司於97年11月30
    日破產而離職，有一段時間無固定收入，依其98年12月09日
    陳報狀所載，自98年7 月起在金保交通公司任收貨員，每月
    收入僅16,000元，尚須扶養父、母（由由債務人與弟、妹三
    人各負擔1/3 ）、一子一女及其本人、配偶，確屬捉襟見肘
    ，所稱有不可歸責於己之事由，致履行困難等語，尚屬可信
    。此外，又查無債務人有消費者債務清理條例第6 條第3 項
    、第8 條或第46條各款所定駁回更生聲請之事由存在，則債
    務人聲請更生，應屬有據，爰予准許。並依消費者債務清理
    條例第16條第01項規定命司法事務官進行更生程序。
五、又本件前經裁准對債務人之財產為保全處分，於茲既已准許
    債務人更生之聲請，依消費者債務清理條例第48條第02項規
    定，對於債務人不得開始或繼續訴訟及強制執行程序，顯無
    續予保全之必要，故關於繼續保全處分之聲請，應予駁回。
中    華    民    國    99    年    1     月    27    日
                  民事第一庭    法  官  邱瑞裕
以上正本係照原本作成。
本件不得抗告。
中    華    民    國    99    年    1     月    27    日
                                書記官  陳文明

司法院資訊處製作；財團法人民間司法改革基金會備份。
